臺灣板橋地方法院刑事判決　　　　　　　　　　　　九十一年度易字第二八三號
　　公　訴　人　臺灣板橋地方法院檢察署檢察官
　　被　　　告　甲○○　男　三.
　　　　　　　　乙○○　男　四.
右列被告因竊盜案件，經檢察官提起公訴 (九十年度偵字第九五九二號、九十一年度
偵字第九七八０號)，本院判決如左：
    主  文
甲○○共同結夥三人以上攜帶兇器踰越安全設備竊盜，處有期徒刑壹年。扣案之砂輪
機壹台、鐵鎚貳支、鐵鉗壹支、板手伍把沒收。
乙○○共同結夥三人以上攜帶兇器踰越安全設備竊盜，累犯，處有期徒刑壹年。扣案
之砂輪機壹台、鐵鎚貳支、鐵鉗壹支、板手伍把沒收。
    事  實
一、甲○○曾受雇於臺北縣石門鄉之臺灣電力公司核能一廠，熟悉該廠之電纜線存放
    地點，其於民國九十年五月二十七日凌晨，向真實姓名、年籍資料不詳、綽號「
    專雨」之成年男子提議前往核能一場竊取電纜線以變賣為現金，經其應允後，「
    專雨」便準備客觀上足供兇器使用之鐵鎚二支、鐵鉗一支、砂輪機一台及板手五
    把，復共同前往位於臺北縣蘆洲市○○街九六巷四二號二樓乙○○住處，邀集乙
    ○○（其於八十六年間因違反麻醉藥品管理條例案件，經臺灣高等法院判處有期
    徒刑六月，如易科罰金，以參佰元折算壹日，於八十七年二月十六日易科罰金執
    行完畢）共同參與，為渠等駕駛小貨車載運電纜線，嗣經乙○○同意後，三人乃
    基於共同意圖為自己不法所有之犯意聯絡，由綽號「專雨」之男子駕駛車號Ｚ五
    ─五四一八號（該車為竣元貿易有限公司所有，於九十年五月十日凌晨四時許，
    在臺北縣五股鄉貿商二村三八四號前為不知名之人所竊取）白色小客車搭載乙○
    ○前往臺北縣石門鄉茂林社區八十九號旁之核能一廠十九號倉庫，三人約於凌晨
    三時許駕駛抵達十九號倉庫，由「專雨」自窗戶爬進倉庫內（起訴書誤載為由甲
    ○○為之），鬆開倉庫鐵板之螺絲，卸下鐵板後，開啟電動門讓甲○○潛入該倉
    庫內，二人即持鐵鉗將電纜線剪短以利搬運，旋將電纜線搬運至在門口等待之乙
    ○○所駕駛Ｚ二－五四一八號小貨車上，共竊取價值約新臺幣（下同）三十萬元
    之電纜線一批，約至凌晨三時三十分許，再由乙○○駕駛Ｚ二－五四一八號小貨
    車載運電纜線先行離去，三人並約定於附近之石門加油站會合，其後因乙○○所
    駕駛之該小貨車缺油，且乙○○遲遲未見另二人到場，乃自行加油後離去，待其
    車行至臺北縣淡水鎮○○路七十九號附近時，為警攔查而查獲，並經警在該小貨
    車上起出電纜線一批，及綽號「專雨」之男子所有供本件竊盜所用之鐵鉗、鐵鎚
    各乙支；再依乙○○之供述，前往核能一廠十九號倉庫查扣本件竊盜所用之砂輪
    機乙台、鐵鎚乙支、板手五支等物及非供竊盜所用之眼鏡、Ｔ恤之物品，並依乙
    ○○之供述而循線查獲甲○○。
二、案經臺北縣政府警察局淡水分局報請臺灣板橋地方法院檢察署檢察官偵查起訴及
    自動檢舉偵查起訴。
    理  由
一、右揭犯罪事實，業據被告甲○○於偵審中坦承不諱，核與被害人核能一廠之供應
    課長陳民鈴於警訊中指訴之情節相符，並有贓物認領保管單乙紙、被告乙○○為
    警查獲時，所駕駛用以載運電纜線之小貨車照片四幀、核能一廠第十九號倉庫之
    照片計二十幀及扣案之砂輪機一台、鐵鎚二支、鐵鉗一支、板手五把等物品附卷
    可佐。另訊據被告乙○○固不否認與被告甲○○及綽號「專雨」之男子共同駕車
    前往核能一廠第十九倉庫載運電纜線後為警查獲之事實，惟矢口否認有何共同加
    重竊盜之犯意，辯稱：當日係甲○○與綽號「專雨」之男子到伊家來找伊，稱核
    電廠處有不要的電纜線，問伊是否可以幫渠等開車，當時伊以為甲○○曾任職於
    核電廠，所以知道電纜線是不要的，而且他們說一下子就走了，所以才會跟他們
    去，待伊同意後，始與渠等開車同往，並不知該電纜線是偷的云云。惟查，訊據
    被告乙○○於九十年六月五日警訊中供稱：「伊朋友甲○○於五月二十七日凌晨
    幾點不清楚來伊家找，說要帶伊到核一廠剪電線，他說在核電廠做過加油工，對
    地形很熟，伊等去剪電線來賣，需要人手幫忙，天未亮即到倉庫門口等候，伊駕
    駛Ｚ二─五四八號載甲○○與一名朋友綽號『川雨』（應係『專雨』之誤，惟因
    警訊筆錄之原始記載，故仍沿用），只有伊一人在門外等，甲○○和『川雨』直
    接進去，約一段時間招手叫伊車開進倉庫內，叫伊到車將貨車升降台放下來，伊
    三人一起搬運車上，甲○○到倉庫外觀察動靜，快上車東西不要收，伊駕駛與『
    川雨』先到茂林餐廳等，甲○○負責關電動門，約等五、六分鐘，甲○○未出來
    ，叫『川雨』下車等甲○○，伊的貨車先開到十八王公空房，約十分鐘後，甲○
    ○與『川雨』已到即離開」等語（參見偵查卷第三十六頁），顯見被告乙○○知
    悉渠載運之電纜線乃渠等偷竊而得之物，否則苟如被告乙○○所辯以為該電纜線
    是不要的云云，則其對於被告甲○○與『專雨』深夜邀集渠共同前往載運電纜線
    時，豈有未加起疑渠等行為之合法性；復觀之該批電纜線之存放地點係核能一廠
    十九號倉庫，並非一般之廢棄倉庫，渠等所搬運之電纜線又係外觀完整，未曾使
    用過之電纜線，核亦與一般之廢棄電纜線不同，則被告乙○○對於渠等所搬運之
    該電纜線，豈會未加懷疑係他人所有之物？因之被告乙○○前揭所辯，無非事後
    卸責之詞，自不足採信，至被告甲○○雖於偵審中亦附和證稱：乙○○不知電纜
    線是偷來的云云，應屬事後迴護被告乙○○之詞，亦不足採信；質之被告乙○○
    亦坦稱：他們說電纜線變賣後可以分錢等語，足認渠等有共同意圖為自己不法之
    犯意聯絡甚明，從而本件事證明確，被告甲○○與乙○○之犯行，均堪認定。
二、核被告甲○○及乙○○所為，均係犯刑法第三百二十一條第一項第四款、第三款
    、第二款（論罪法條雖漏未論列此款，惟公訴人於犯罪事實業已記載「由甲○○
    自窗戶爬進倉庫」〔應係綽號「專雨」之男子所為〕，是此部分可認業經起訴，
    本院自得併予審酌）之加重竊盜罪。被告乙○○與被告甲○○及綽號「專雨」之
    成年男子彼此間，有共同之犯意聯絡及行為分擔，應以共同正犯論。又被告乙○
    ○於八十六年間因違反麻醉藥品管理條例案件，經臺灣高等法院判處有期徒刑六
    月，如易科罰金，以參佰元折算壹日，於八十七年二月十六日易科罰金執行完畢
    ，此有臺灣高等法院檢察署刑案紀錄簡覆表乙份附卷可證，其於有期徒刑執行完
    畢五年內，再犯有期徒刑以上之罪，為累犯，爰依刑法第四十七條之規定，加重
    其刑。爰審酌被告等正值壯年，不思以己力謀生，竟意圖不勞而獲竊取財物，行
    為誠屬不該，且本件乃被告甲○○所提議，其惡性亦較被告乙○○為大，惟衡以
    被告等犯罪後態度尚稱良好等一切情狀，分別量處如主文所示之刑。至扣案之砂
    輪機一台、鐵鎚二支、鐵鉗一支、板手五把等物，訊據被告等均一致供述係綽號
    「專雨」之男子所有等語，是上開物品為共犯綽號「專雨」之男子所提供，供本
    件竊盜犯罪所用之物，爰依法併予宣告沒收之。
據上論斷，應依刑事訴訟法第二百九十九條第一項前段，刑法第二十八條、第三百二
十一條第一項第四款、第三款、第二款、第四十七條、第三十八條第一項第二款，判
決如主文。
本案經檢察官侯靜雯到庭執行職務
中      華      民      國    九十一    年     十一     月     十八     日
                                      臺灣板橋地方法院刑事第六庭
                  法  官  徐   蘭   萍
右正本證明與原本無異。
如不服本判決，應於判決送達後十日內，向本院提出上訴狀。
                                          書記官  莊   川   億
中      華      民      國    九十一    年     十一     月     十九     日
附錄本案論罪科刑法條：
刑法第三百二十一條
犯竊盜罪而有左列情形之一者，處六月以上五年以下有期徒刑：
一、於夜間侵入住宅或有人居住之建築物、船艦或隱匿其內而犯之者。
二、毀越門扇、牆垣或其他安全設備而犯之者。
三、攜帶兇器而犯之者。
四、結夥三人以上而犯之者。
五、乘火災、水災或其他災害之際而犯之者。
六、在車站或埠頭而犯之者。
前項之未遂犯罰之。
